【裁判字號】    97,訴,1577
【裁判日期】    970626
【裁判案由】    違反毒品危害防制條例
【裁判全文】
臺灣彰化地方法院刑事判決              97年度訴字第1577號
公  訴  人  臺灣彰化地方法院檢察署檢察官
被      告  甲○○
上列被告因違反毒品危害防制條例案件，經檢察官提起公訴（97
年度毒偵字第1882號），於本院準備程序中，被告就被訴事實為
有罪之陳述，經裁定改行簡式審判程序，本院判決如下：
    主  文
甲○○施用第一級毒品，累犯，處有期徒刑玖月。
    犯罪事實
一、甲○○前於民國88年間，因施用毒品案件，經本院裁定令入
    戒治處所施以強制戒治，於89年3 月30日執行完畢釋放，並
    由臺灣彰化地方法院檢察署檢察官以89年度戒毒偵字第536
    、53 7、538 、539 、540 號為不起訴處分確定。其於上開
    強制戒治執行完畢釋放後5 年內之93年、94年間，再因施用
    毒品案件，分別經臺灣高等法院臺中分院以95年度上訴字第
    100 號判決判處有期徒刑11月確定（第1 案）及本院以95年
    度易字第229 號判決判處有期徒刑8 月確定（第2 案）；且
    於95年間，因詐欺案件，經本院以95年度員簡字第163 號判
    決判處有期徒刑3 月確定（第3 案），及因竊盜案件，經臺
    灣高等法院臺中分院以96年度上易字第317 號判決判處有期
    徒刑1 年2 月確定（第4 案），前揭第1 、2 、3 、4 案，
    經本院以96年度聲減字第3431號裁定各減刑為有期徒刑5 月
    又15日、4 月、1 月又15日、7 月，並定應執行刑為有期徒
    刑1 年4 月確定，甫於96年11月19日縮刑期滿執行完畢。詎
    仍未戒除毒癮，復基於施用第一級毒品海洛因之犯意，於97
    年3 月11日晚間7 、8 時許，在其位於彰化縣大村鄉○○村
    ○○路89之10號住處，以將海洛因置入針筒內摻水稀釋後注
    射血管之方式，施用第一級毒品海洛因1 次。嗣於97年3 月
    14日下午4 時45分許，因其另犯竊盜案件，為警通知到案後
    ，經同意採集其尿液送驗，結果呈嗎啡陽性反應，始查悉上
    情。
二、案經嘉義縣警察局民雄分局報請臺灣彰化地方法院檢察署檢
    察官偵查起訴。
    理  由
一、按除被告所犯為死刑、無期徒刑、最輕本刑為3 年以上有期
    徒刑之罪或高等法院管轄第1 審案件者外，於前條第1 項程
    序進行中，被告先就被訴事實為有罪之陳述時，審判長得告
    知被告簡式審判程序之旨，並聽取當事人、代理人、辯護人
    及輔佐人之意見後，裁定進行簡式審判程序；除簡式審判程
    序及簡易程序案件外，第1 審應行合議審判，刑事訴訟法第
    273 條之1 第1 項、第284 條之1 分別定有明文。本件被告
    甲○○所涉係死刑、無期徒刑、最輕本刑為3 年以上有期徒
    刑之罪或高等法院管轄第1 審案件以外之罪，並於本院行準
    備程序時就被訴事實為有罪之陳述，本院合議庭依前揭規定
    ，經評議結果，裁定改由受命法官獨任行簡式審判程序。
二、上開犯罪事實，業據被告甲○○於本院審理時坦承不諱，又
    被告為警採集其尿液送驗結果，確呈嗎啡陽性反應，此有嘉
    義縣警察局民雄分局代號與真實姓名對照表及正修科技大學
    超微量研究科技中心97年4 月3 日檢驗報告各1 紙附卷可稽
    ，足徵被告之自白確與事實相符，堪以採信。本件事證明確
    ，被告上開犯行洵堪認定，應依法論科。
三、按修正毒品危害防制條例就施用毒品者，僅於「初犯」及「
    5 年後再犯」二種情形，有其追訴條件之限制，即須於初犯
    經觀察、勒戒或強制戒治釋放後，5 年內均無施用毒品之行
    為，始能認其前所實施之觀察、勒戒或強制戒治已足遮斷毒
    癮，而得於5 年後再犯時，再予適用初犯之規定，重行觀察
    、勒戒等程序；倘5 年內已經再犯，被依法追訴處罰，縱其
    第3次（或第3次以上）施用毒品之時間在初犯釋放5 年以後
    ，即與「5年後再犯」之情形有別，且因已於「5年內再犯」
    ，顯見其再犯率甚高，原實施觀察、勒戒或強制戒治，已無
    法收其實效，而無5 年戒斷期之存在，自無再經觀察、勒戒
    及強制戒治之必要，應由檢察官逕行起訴，此有最高法院95
    年度臺非字第59、65號判決及同年度第7 次刑事庭會議決定
    足供參照。查本件被告於88年間，因施用毒品案件，經本院
    裁定令入戒治處所施以強制戒治，於89年3 月30日執行完畢
    釋放，並由臺灣彰化地方法院檢察署檢察官以89年度戒毒偵
    字第536 、537 、538 、539 、540 號為不起訴處分確定。
    其於上開強制戒治執行完畢釋放後5 年內之93年、94年間，
    再因施用毒品案件，分別經臺灣高等法院臺中分院以95年度
    上訴字第100 號判決判處有期徒刑11月確定、本院以95年度
    易字第229 號判決判處有期徒刑8 月確定等情，有臺灣彰化
    地方法院檢察署刑案資料查註紀錄表及臺灣高等法院被告前
    案紀錄表各1 份在卷可考，則其再犯本件施用第一級毒品犯
    行，按諸前揭說明，即與5 年後再犯之情形有別，自應逕行
    追訴。
四、核被告甲○○所為，係犯毒品危害防制條例第10條第1 項之
    施用第一級毒品罪。被告持有第一級毒品進而施用，其持有
    第一級毒品之低度行為，應為其施用第一級毒品之高度行為
    吸收，不另論罪。又被告曾因施用毒品案件，分別經臺灣高
    等法院臺中分院以95年度上訴字第100 號判決判處有期徒刑
    11月確定（第1 案）及本院以95年度易字第229 號判決判處
    有期徒刑8 月確定（第2 案）；且因詐欺案件，經本院以95
    年度員簡字第163 號判決判處有期徒刑3 月確定（第3 案）
    ，及因竊盜案件，經臺灣高等法院臺中分院以96年度上易字
    第317 號判決判處有期徒刑1 年2 月確定（第4 案），前揭
    第1 、2 、3 、4 案，經本院以96年度聲減字第3431號裁定
    各減刑為有期徒刑5 月又15日、4 月、1 月又15日、7 月，
    並定應執行刑為有期徒刑1 年4 月確定，甫於96年11月19日
    縮刑期滿執行完畢等情，有臺灣高等法院被告前案紀錄表、
    臺灣彰化地方法院檢察署刑案資料查註紀錄表各1 份在卷可
    憑，其於有期徒刑執行完畢後，5 年內故意再犯本件有期徒
    刑以上之罪，為累犯，應依刑法第47條第1 項之規定加重其
    刑。爰審酌被告有多次施用毒品之前科，及其施用毒品之動
    機、目的、方法、不知珍惜身體、施用毒品所生危害，暨犯
    後坦承犯行之態度等一切情狀，量處如主文所示之刑，以示
    懲儆。
據上論斷，應依刑事訴訟法第273 條之1 第1 項、第299 條第1
項前段，毒品危害防制條例第10條第1 項，刑法第11條前段、第
47條第1 項，判決如主文。
本案經檢察官黃淑媛到庭執行職務。
中    華    民    國    97    年     6     月    26    日
                  刑事第一庭           法  官  郭麗萍
以上正本證明與原本無異。
如不服本判決，應於判決送達後10日內，向本院提出上訴書狀，
上訴書狀應「敘述具體上訴理由」，並按他造當事人之人數附繕
本。「切勿逕送上級法院」。
中    華    民    國    97    年    6      月    26    日
                                       書記官  張子涵
附錄本案論罪科刑法條全文：
毒品危害防制條例第10條
施用第一級毒品者，處 6 月以上 5 年以下有期徒刑。
施用第二級毒品者，處 3 年以下有期徒刑。


司法院資訊處製作；財團法人民間司法改革基金會備份。
